【裁判字號】    95,抗,129
【裁判日期】    950407
【裁判案由】    聲請定應執行之刑
【裁判全文】
臺灣高等法院臺中分院刑事裁定           95年度抗字第129號
抗  告  人
即 受刑 人  甲○○原名顏彩.
上列抗告人因聲請定應執行之刑案件，不服臺灣臺中地方法院中
華民國95年1月18日裁定（95年度聲字第212號），提起抗告，本
院裁定如下：
    主  文
抗告駁回。
    理  由
一、本件抗告意旨略以：原裁定如附表所示偽造文書罪（有期徒
    刑4月）及使公務員登載不實罪（有期徒刑3月），經判決並
    合併定執行刑確定，且已執行完畢後，如附表所示誣告罪，
    始另被提起公訴，而於前2罪93年7月5日判決確定，經過1年
    餘，始於 94年9月27日判決，顯無再裁定定執行刑之必要。
    詳言之，前 2罪經判決並合併定執行刑，且已執行完畢，如
    再與誣告罪合併定執行刑，必須將已執行完畢之執行刑，重
    新拆開，回復宣告刑 2罪之狀態，有違法律之安定性，亦與
    一事不再理原則相悖，又該附表誣告罪之犯罪日期，與前 2
    罪相差1年以上，起訴、判決日期亦至少相差1年，且前 2罪
    已判決合併執行完畢，如果須再與爾後之宣告刑再合併定執
    行刑，豈非毫無範圍，亦與最高法院72年度臺非字第47號判
    例不合，且依原裁定合併執行後，未減少刑期，亦不合刑法
    第51條法理；且原裁定定應執行有期徒刑11月，實際上如其
    附表所示，已執行有期徒刑6月（前2罪判決）完畢，僅餘誣
    告罪部份 5月徒刑未執行，是否應回復誣告罪判決之宣告刑
    執行，易生混淆，足見無另定執行刑之必要，綜上所述，原
    裁定有違誤，爰依法提起抗告云云。
二、按刑法第50條規定，裁判確定前犯數罪者，併合處罰之。數
    罪併罰，有 2裁判以上者，依刑法第51條之規定，定其應執
    行之刑，同法第53條定有明文。如「二裁判以上數罪，縱其
    中一部分已執行完畢，如該數罪尚未全部執行完畢，因與刑
    法第54條，及司法院院字第1304號解釋所謂僅餘一罪之情形
    有別，自仍應依刑法第53條之規定，定其應執行之刑」。又
    「定應執行之刑，應由犯罪事實最後判決之法院檢察官聲請
    該法院依法裁定之，不能因犯罪之一部分所科之刑業經執行
    完畢，而認檢察官之聲請為不合法，予以駁回。至已執行部
    分，檢察官於指揮執行時應如何處理？係另一問題，與定應
    執行刑之裁定無涉」。此有最高法院 81年度台抗字第464號
    、 88年度台抗325號裁判意旨可資參照。是以，裁判確定前
    所犯之數罪，依法應併合處罰，有二裁判以上者，並應依法
    定其應執行刑，縱其中一部份刑罰已執行完畢者亦同，合先
    敘明。
三、經查：本件檢察官聲請定應執行之刑之案件，為臺灣臺中地
    方法院93年度易字第1005號偽造文書案所處有期徒刑4月 、
    93年度易字第1005號使公務員登載不實文書案所處有期徒刑
    3月及94年度易字第1647號誣告案所處有期徒刑5月。雖其中
    所犯偽造文書及使公務員登載不實罪所處有期徒刑，業經執
    行完畢，有臺灣高等法院被告前案紀錄表在卷可稽。然抗告
    人所犯之上開數罪既非全部執行完畢，依上說明，自仍應依
    刑法第53條之規定，定其應執行之刑。抗告人雖據72年台非
    字第47號判例主張本件不得重複定其應執行刑，惟本件抗告
    人尚未執行之誣告罪部分犯行，係於 93年3月17日所犯，而
    其所犯偽造文書及使公務員登載不實 2罪判決之確定日期為
    93年7月5日，顯係在該 2案判決確定前所犯，與抗告人所據
    72年台非字第47號判例所指於判決確定後所犯之罪，不得與
    確定判決之罪合併定其應執行刑之案例類型尚屬有間，自不
    得為原裁定違法之理由。再刑法第51條第5 款前段規定，數
    罪併罰，分別宣告其罪之刑，宣告多數有期徒刑者，於各刑
    中之最長期以上，各刑合併之刑期以下，定其應執行之刑期
    。故原裁定就抗告人所犯上開3罪所處有期徒刑4月、3月、5
    月部分定應執行刑有期徒刑11月，亦與該條款規定無違。是
    原裁定就抗告人所犯如原裁定附表所示之罪定其應執行之刑
    為有期徒刑11月，於法並無不合。抗告意旨所為指摘，並無
    理由，依法應予駁回。
據上論斷，應依刑事訴訟法第412條，裁定如主文。
中    華    民    國    95    年    4     月    7     日
            刑事第十一庭  審判長法  官  黃  梅  月
                                法  官  黃  日  隆
                                法  官  林  宜  民
上列正本證明與原本無異。
如不服本裁定，應於裁定送達後五日內向本院提出抗告狀。
                                書記官  林  桂  鳳
中    華    民    國    95    年    4     月    7     日
                                                      Ｒ


司法院資訊處製作；財團法人民間司法改革基金會備份。
